【裁判字號】    99,訴,623
【裁判日期】    990604
【裁判案由】    違反毒品危害防制條例
【裁判全文】
臺灣彰化地方法院刑事判決               99年度訴字第623號
公  訴  人  臺灣彰化地方法院檢察署檢察官
被      告  甲○○
上列被告因違反毒品危害防制條例案件，經檢察官提起公訴（99
年度毒偵字第632號），本院改依簡式審判程序審理，判決如下
：
    主  文
甲○○施用第一級毒品，累犯，處有期徒刑玖月。
    事  實
一、甲○○曾因犯賭博罪，經本院以95年度彰簡字第383號判決
    判處有期徒刑3月確定，於民國（下同）95年7月21日易科罰
    金執行完畢。另因施用毒品案件，經執行強制戒治後，於98
    年3月20日執行完畢釋放。詎仍不知悔改，復於上開強制戒
    治執行完畢釋放後5年內，基於施用第一級毒品海洛因之犯
    意，於98年12月29日晚間6時2分許採尿時回溯72小時內之某
    時，在其位於彰化縣彰化市○○里○○路78巷1弄5號住處，
    先將毒品海洛因粉末摻入香菸內，再用點燃吸食煙霧之方式
    ，施用第一級毒品海洛因1次【與起訴書所載「於98年12月
    29日晚間7時30分許回溯72小時內某時，在不詳處所，以將
    第一級毒品海洛因粉末摻入香菸內點燃吸食之方式，施用第
    一級毒品海洛因1次。」係同一事實】。嗣於98年12月29日
    晚間6時2分許（起訴書誤載為「98年12月29日晚間7時30分
    許」），因其為列管毒品人口，警方得其同意採集尿液送驗
    ，檢驗結果呈現可待因及嗎啡之陽性反應，始查悉上情。
二、案經彰化縣警察局和美分局報請臺灣臺中地方法院檢察署檢
    察官，呈請臺灣高等法院臺中分院檢察署檢察長核轉臺灣彰
    化地方法院檢察署檢察官偵查起訴。
    理  由
壹、程序部分：
    被告甲○○所犯之本案犯罪，係死刑、無期徒刑、最輕本刑
    為3年以上有期徒刑以外之罪。其於準備程序就上開被訴事
    實為有罪之陳述，經受命法官告知簡式審判程序之旨，並聽
    取其與公訴人之意見後，本院認無不得或不宜改依簡式審判
    程序進行之情事。爰依刑事訴訟法第273條之1第1項、第284
    條之1規定，裁定由受命法官獨任進行簡式審判程序，先予
    敘明。
貳、實體部分：
一、訊據被告對於上開事實坦承不諱；且警方於98年12月29日對
    被告所採集之尿液，經送檢驗後，結果呈現可待因及嗎啡之
    陽性反應，有應受尿液採驗人尿液檢體採集送驗紀錄表，及
    詮昕科技股份有限公司99年1月8日報告編號8C310268號濫用
    藥物尿液檢驗報告各1紙在卷可憑。足認被告之自白與事實
    相符，應可採信。是本案事證明確，被告上開施用第一級毒
    品之犯行，堪以認定。
二、查被告前因施用毒品案件，經執行強制戒治後，於98年3月
    20日執行完畢釋放一節，有臺灣高等法院被告前案紀錄表1
    份在卷可參。其於該強制戒治執行完畢釋放後5年內，再為
    本案施用第一級毒品之犯行，所為合於毒品危害防制條例第
    23條第2項所定之追訴要件，自應依法論科。
三、按海洛因為毒品危害防制條例第2條第2項第1款所明定之第
    一級毒品，不得非法持有、施用。核被告所為，係犯毒品危
    害防制條例第10條第1項之施用第一級毒品罪。其本案為施
    用第一級毒品而持有海洛因之低度行為，已為其施用之高度
    行為所吸收，不另論罪。又被告曾因犯賭博罪，經本院以95
    年度彰簡字第383號判決判處有期徒刑3月確定，於95年7月
    21日易科罰金執行完畢一節，有前揭臺灣高等法院被告前案
    紀錄表在卷可稽。被告於上開徒刑執行完畢後，5年以內故
    意再犯本案有期徒刑以上之罪，為累犯，應依刑法第47條第
    1項規定加重其刑。
四、刑事法所處罰之施用毒品行為，係屬藥物濫用、物質依賴，
    自殘性明顯，侵害性卻隱晦之犯罪。基於施用毒品犯罪此一
    特性，對毒品危害防制條例第10條第1、2項所定施用第一、
    二級毒品罪之刑罰，就須與同條例第20條之保安處分比擬觀
    察，而不應與一般犯罪之刑罰等量齊觀。因此，對於施用毒
    品之犯罪行為人，刑罰之目的，應側重在幫助其遠離毒品及
    戒除毒癮，俾其重返社會正常生活，故對其施以相當期間之
    徒刑，藉以隔離毒品、戒除依賴即可，過度監禁之結果，徒
    然虛擲其生命，並有浪費國家稅收之虞。爰審酌被告除上述
    累犯前科外，另有搶奪、違反槍砲彈藥刀械管制條例及詐欺
    等犯罪前科，有前揭臺灣高等法院被告前案紀錄表在卷可參
    ，素行不佳；其曾因施用毒品案件，經執行強制戒治後，卻
    又再犯，顯見其未能悔改並記取教訓；惟念及施用毒品犯罪
    之本質，為戕害自我身心健康之行為，尚未嚴重破壞社會秩
    序或侵害他人權益，以及被告於犯後坦承犯行，態度良好，
    暨斟酌其犯罪之動機、目的、手段、國中肄業之智識程度及
    所生危害等一切情狀，乃核情量處如主文所示之刑。
據上論斷，應依刑事訴訟法第273條之1第1項、第284條之1、第
299條第1項前段，毒品危害防制條例第10條第1項，刑法第11條
前段、第47條第1項，判決如主文。
本案經檢察官林于人到庭執行職務。
中    華    民    國    99    年    6     月    4     日
                  刑事第三庭    法  官  陳銘壎
以上正本證明與原本無異。
如不服本判決應於收受判決後10日內向本院提出上訴書狀，並應
敘述具體理由；其未敘述上訴理由者，應於上訴期間屆滿後20日
內向本院補提理由書(均須按他造當事人之人數附繕本)「切勿逕
送上級法院」。
中    華    民    國    99    年    6     月    4     日
                                書記官  楊筱惠
附錄本案論罪科刑法條全文：
毒品危害防制條例第10條第1項
施用第一級毒品者，處6月以上5年以下有期徒刑。

司法院資訊處製作；財團法人民間司法改革基金會備份。
